【裁判字號】    92,易,1840
【裁判日期】    921031
【裁判案由】    竊盜
【裁判全文】
臺灣臺北地方法院刑事判決                        九十二年度易字第一八四０號
    公  訴  人  台灣台北地方法院檢察署檢察官
    被      告  甲○○  男  民.
右列被告因竊盜案件，經檢察官聲請以簡易判決處刑（九十二年度偵字第一四四七五
號），本院受理後（受理案號為九十二年簡字第三一二六號），認不宜以簡易判決處
刑，本院適用通常程序判決如左：
    主  文
甲○○攜帶兇器竊盜，累犯，處有期徒刑捌月。
    事  實
一、甲○○前於民國八十三年十月間因犯(1)強盜、(2)竊盜案件，經本院各判處有期徒
    刑三年六月（八十三年度訴字第二四五一號）、有期徒刑一年（八十三年度訴字
    第二二四一號），嗣由本院於八十四年二月十六日以八十四年度聲字第一一九號
    裁定就甲○○所犯前開二案件合併定執行刑為有期徒刑四年三月，依檢察官所簽
    發執行指揮書之記載本應於八十七年十二月十二日執行完畢，嗣於八十五年六月
    十四日縮短刑期假釋出監（假釋期間於八十七年十月三十一日屆滿）。又於(3)八
    十七年三月間因犯重傷未遂案件，經台灣高等法院判處有期徒刑二年六月，判決
    確定後由檢察官簽發執行指揮書發監執行，本應於八十八年一月三日執行完畢。
    而因甲○○於前所犯(1)、(2)二案件之假釋期間內故意更犯上開(3)之案件，受有期
    徒刑以上刑之宣告，經撤銷其前所犯(1)、(2)二案件之假釋，應執行之殘刑二年五
    月二十八日則由檢察官簽發執行指揮書自其所犯上開(3)案件之執行完畢翌日（即
    八十八年一月四日）接續執行，依執行指揮書之記載本應於九十年七月一日執行
    完畢，嗣於八十九年六月五日縮短刑期假釋出監，假釋期間於九十年五月十日屆
    滿，假釋期間屆滿未撤銷假釋，視為執行完畢。
二、甲○○因無錢花用，竟意圖為自己不法之所有，於九十二年六月二十五日二十時
    三十分許，在臺北市文山區○○○路○段底景美橋下，於路邊隨手拾起，為不詳
    姓名者所丟棄之金屬製成，前端鐵製部分長十點五公分，前端鋒利，而在客觀上
    足以對人之生命、身體、安全構成威脅，且具有危險性而屬兇器之螺絲起子一支
    ，打破乙○○停放於景美橋下之車號六八七─ＬＣ號營小客車右後車窗玻璃（毀
    損部分未據告訴），進入該車，竊取乙○○置於車內零錢硬幣共新臺幣二百十五
    元，得手後，為警巡邏當場查獲，並扣得螺絲起子一支，而知上情。
三、案經臺北市政府警察局文山第二分局移送台灣台北地方法院檢察署檢察官偵聲請
    以簡易判決處刑，經本院受理後，認不宜以簡易判決處刑，改依通常程序審理。
    理  由
一、右開犯罪事實，業據被告甲○○坦承不諱，核與被害人乙○○於警訊中指訴之情
    節相符（見偵查卷第六頁），且有贓物認領保管單（見偵查卷第十頁）及贓證物
    品清單（見偵查卷第三四頁）各一紙在卷可稽，並有螺絲起子一支扣案可證。是
    依(一)被害人乙○○之指述、(二)贓物認領保管單、贓證物品清單及螺絲起子一支等
    補強證據皆足資擔保被告於檢察官偵查及於本院審理中所為上開任意性自白具有
    相當程度之真實性，而得使本院確信被告前述自白之犯罪事實確屬真實，從而依
    刑事訴訟法第一百五十六條第一項「被告之自白，非出於強暴、脅迫、利誘、詐
    欺、疲勞訊問、違法羈押或其他不正之方法，且與事實相符者，得為證據。」及
    第二項「被告或共犯之自白，不得作為有罪判決之唯一證據，仍應調查其他必要
    之證據，以察其是否與事實相符。」規定，本院自得依被告前述自白及各該補強
    證據認定被告確有犯罪事實欄二所述之犯行，本件事證明確，被告之犯行堪以認
    定。
二、被告甲○○持以行竊之螺絲起子一支，經本院於九十二年九月二十四日審理時當
    庭勘驗：其材質是金屬製成物，前端鐵製部分長十點五公分，前端鋒利（見本院
    九十二年九月二十四日審判筆錄），則以該螺絲起子為金屬製成器物乙節觀之，
    上述螺絲起子不僅在客觀上已對人之生命、身體、安全構成威脅且具有危險性，
    甚已足以殺傷人之生命、身體，則衡諸最高法院七十九年台上字第五二五三號判
    例所揭示之旨「刑法第三百二十一條第一項第三款之攜帶兇器竊盜罪，係以行為
    人攜帶兇器為其加重條件，此所謂兇器，其種類並無限制，凡客觀上足對人之生
    命、身體、安全構成威脅，具有危險性之兇器均屬之，．．．」，上述螺絲起子
    當屬刑法第三百二十一條第一項第三款所稱之兇器。核被告甲○○所為，係犯刑
    法第三百二十一條第一項第三款之攜帶兇器竊盜罪。查被告有如事實欄一所載之
    前科，此有台灣高等法院被告全國前案紀錄表一份在卷可稽，除經本院調閱被告
    所犯前開案件核閱無誤，並有被告所犯各該案件之判決書、執行指揮書影本附本
    院卷可稽。其於五年以內再犯本件有期徒刑以上之罪，為累犯，依刑法第四十七
    條之規定加重其刑。爰審酌被告犯罪之動機、目的、手段，其犯罪後尚能坦承犯
    行，態度良好等一切情狀，量處如主文所示之刑。扣案之螺絲起子一支，雖係被
    告持以供犯罪所用之物，惟被告否認其所有，辯稱：我在路邊的工地外面看到有
    一支好像沒有人要的螺絲起子，就隨手將之拿來使用等語（見本院九十二年九月
    二十四日審理筆錄），則既無證據證明為被告所有，又非違禁物，爰不為沒收之
    諭知。
據上論斷，應依刑事訴訟法第四百五十二條、第二百九十九條第一項前段，刑法第三
百二十一條第三款、第四十七條，判決如主文。
本案經檢察官陳焜昇到庭執行職務。
中      華      民      國    九十二    年      十      月    三十一    日
                                      臺灣臺北地方法院刑事第九庭
                                          審判長法  官  葉建廷
                                                法  官  林鴻達
                                                法  官  林怡秀
右正本證明與原本無異。
如不服本判決，應於判決送達後十日內，向本院提出上訴狀。
                                                書記官  林義盛
中      華      民      國    九十二    年      十      月    三十一    日
附錄本案論罪科刑法條全文：
中華民國刑法第三百二十一條
犯竊盜罪而有左列情形之一者，處六月以上、五年以下有期徒刑：
一、於夜間侵入住宅或有人居住之建築物、船艦或隱匿其內而犯之者。
二、毀越門扇、牆垣或其他安全設備而犯之者。
三、攜帶兇器而犯之者。
四、結夥三人以上而犯之者。
五、乘火災、水災或其他災害之際而犯之者。
六、在車站或埠頭而犯之者。
前項之未遂犯罰之。


司法院資訊處製作；財團法人民間司法改革基金會備份。
